【裁判字號】    95,上訴,399
【裁判日期】    950321
【裁判案由】    違反槍砲彈藥刀械管制條例
【裁判全文】
臺灣高等法院刑事判決                 95年度上訴字第399號
上  訴  人
即  被  告  乙○○
指定辯護人  本院公設辯護人  甲○○
上列上訴人因槍砲彈藥刀械管制條例案件，不服臺灣臺北地方法
院94年度訴字第1206號，中華民國94年12月28日第一審判決（起
訴案號：臺灣臺北地方法院檢察署94年度偵字第11334號），提
起上訴，本院判決如下：
    主  文
上訴駁回。
    事  實
一、乙○○明知未經許可，不得持有可發射子彈具有殺傷力之改
    造槍枝、具有殺傷力之土造子彈，竟於民國九十二年三、四
    月間某日，循跳蚤雜誌刊登之廣告，在臺北縣板橋市文化中
    心側門附近，以新台幣（下同）二萬元之價格，向真實姓名
    年籍不詳之成年男子購入仿FN廠1910型半自動手槍製造之玩
    具手槍換裝土造金屬槍管改造、機械性能良好、可擊發適用
    子彈、具有殺傷力之槍枝一支（含彈匣一個，槍枝管制編號
    ：0000000000）及不具殺傷力之改造金屬彈頭而成之土造子
    彈六顆，未經許可而持有之，並藏置於臺北市中山區○○○
    路○段六十一號六樓之十二住處。嗣於九十四年六月二十五
    日晚間駕駛車號NO-7586號自小客車外出，因先前與人發生
    糾紛，乃持上開改造槍、彈防身，於同日晚間十時五十分許
    ，行經臺北市中山區○○○路○段八十四號前，因形跡可疑
    ，為行政院海岸巡防署北部地區巡防局臺北機動查緝隊會同
    臺北市政府警察局大同分局警員臨檢，經徵得其同意後，在
    前揭自小客車內查扣上開具有殺傷力之改造手槍一支（含彈
    匣一個）及不具殺傷力之改造子彈六顆（經取樣試設二顆用
    罄）。
二、案經行政院海岸巡防署海岸巡防總局北部地區巡防局報請臺
    灣臺北地方法院檢察署檢察官偵查起訴。
    理  由
一、上訴人即被告乙○○經合法傳喚未到庭陳述，惟上開犯罪事
    實，業據被告於警詢、偵查及原審審理時坦承不諱，扣案之
    槍、彈經送請內政部警政署刑事警察局鑑定，認送鑑子彈六
    顆，分別係由土造金屬彈殼加裝直徑七．八MM至七．九MM金
    屬彈頭而成之土造子彈，經取樣二顆試射結果，雖均可擊發
    ，惟其發射動能甚微，認均不具殺傷力。送件八釐米手槍一
    支，認係由仿FN廠1910型半自動手槍製造之金屬玩具手槍換
    裝土造金屬槍管改造而成之改造手槍，機械性能良好、可擊
    發適用之子彈，認具殺傷力，有內政部警政署刑事警察局九
    十四年七月二十六日刑鑑字第0940099916號槍彈鑑定書附卷
    足憑，被告前開自白與事實相符，足堪採信。本件事證明確
    ，被告犯行，洵堪認定，應予依法論科。
二、核被告所為，係犯槍砲彈藥刀械管制條例第八條第四項之未
    經許可持有具有殺傷力之改造手槍罪。原審以被告罪證明確
    ，而適用槍砲彈藥刀械管制條例第八條第四項，刑法第十一
    條前段、第四十二條第二項、第三十八條第一項第一款，罰
    金罰鍰提高標準條例第二條，現行法規所定貨幣單位折算新
    臺幣條例第二條，並審酌被告之犯罪動機、目的、手段、所
    持有槍彈之數量、時間、持有槍彈期間並未用供犯罪，危害
    社會治安之程度及犯罪後自白犯行態度良好等一切情狀，從
    輕量處有期徒刑三年，併科罰金新臺幣拾萬元，併就罰金部
    分諭知易服勞役之折算標準，復說明扣案之改造手槍（含彈
    匣一個，槍枝管制編號：0000000000），依槍砲彈藥刀械管
    制條例第八條第四項，係屬禁止持有之違禁物，應依刑法第
    三十八條第一項第一款宣告沒收；另警方同時查扣之改造子
    彈六顆，經取樣試設二顆試射後認均不具殺傷力，並非違禁
    物，此有上開槍彈鑑定書在卷可參，爰不另為沒收之諭知。
    核其認事用法，並無不合，量刑亦屬妥適，上訴人即被告未
    具理由上訴，爰審酌原審判決認事用法，並無違誤，被告上
    訴並未指摘原判決有何不當，應認其上訴為無理由，應予駁
    回。
三、被告經合法傳喚，無正當理由未於審理期日到庭，此有本院
    審理期日傳票送達證書回證、報到單、審理筆錄、本院在監
    在押查詢資料表為憑，爰不待其陳述逕為判決。
據上論斷，應依刑事訴訟法第368、371條，判決如主文。
本案經檢察官吳慧蘭到庭執行職務。
中    華    民    國    95    年    3     月    21    日
                  刑事第五庭  審判長法  官  吳    敦
                                    法  官  陳 世 宗
                                    法  官  吳 啟 民
以上正本證明與原本無異。
如不服本判決，應於收受送達後十日內向本院提出上訴書狀，其
未敘述上訴之理由者並得於提起上訴後十日內向本院補提理由書
（均須按他造當事人之人數附繕本）。
                                    書記官  江 采 廷
中    華    民    國    95    年    3     月    21    日
附錄：本案論罪科刑法條全文
槍砲彈藥刀械管制條例第八條
未經許可，製造、販賣或運輸鋼筆槍、瓦斯槍、麻醉槍、獵槍、
空氣槍或第4條第1項第1款所定其他可發射金屬或子彈具有殺傷
力之各式槍砲者，處無期徒刑或5年以上有期徒刑，併科新臺幣1
千萬元以下罰金。
未經許可，轉讓、出租或出借前項所列槍枝者，處5年以上有期
徒刑，併科新臺幣1千萬元以下罰金。
意圖供自己或他人犯罪之用，而犯前二項之罪者，處無期徒刑或
 7年以上有期徒刑，併科新臺幣 1千萬元以下罰金。
未經許可，持有、寄藏或意圖販賣而陳列第1項所列槍枝者，處3
年以上10年以下有期徒刑，併科新臺幣700萬元以下罰金。
第 1項至第 3項之未遂犯罰之。


司法院資訊處製作；財團法人民間司法改革基金會備份。
